【裁判字號】    99,易,206
【裁判日期】    990416
【裁判案由】    竊盜等
【裁判全文】
臺灣桃園地方法院刑事判決               99年度易字第206號
公  訴  人  臺灣桃園地方法院檢察署檢察官
被      告  乙○○
上列被告因竊盜等案件，經檢察官提起公訴（99年度偵字第4810
號），被告於本院準備程序進行中就被訴事實為有罪之陳述，經
告知簡式審判程序之旨，並聽取當事人之意見後，經本院裁定進
行簡式審判程序，判決如下：
    主  文
乙○○攜帶兇器竊盜，累犯，處有期徒刑捌月，扣案之水果刀壹
把沒收。又傷害人之身體，累犯，處有期徒刑月，扣案之水果
刀壹把沒收。應執行有期徒刑拾月，扣案之水果刀壹把沒收。
    事  實
一、乙○○前於民國87年間因強盜案件，經本院以87年度訴字第
    490 號刑事判決判處有期徒刑3 年6 月確定，於87年6 月15
    日入監執行，於90年3 月6 日縮短刑期假釋出監，假釋期間
    付保護管束，嗣於假釋期間因違反保護管束情節重大，遭撤
    銷假釋，於91年10月14日入監執行殘刑1 年5 月18日。又於
    91年間因竊盜案件，經本院以91年度易字第640 號刑事判決
    判處有期徒刑1 年6 月確定，與前開強盜案件之殘刑接續執
    行，而於94年7 月25日縮刑期滿執行完畢。再於95年間因公
    共危險案件，經本院以95年度壢交簡字第327 號刑事簡易判
    決判處有期徒刑3 月，如易科罰金，以銀元300 元即新臺幣
    900 元折算1 日確定，於95年6 月28日入監執行，於95年9
    月26日縮刑期滿執行完畢。又於96年間因公共危險案件，經
    本院以96年度壢交簡字第765 號刑事簡易判決判處有期徒刑
    5 月，如易科罰金，以新臺幣2,000 元折算1 日確定，嗣經
    本院以96年度聲減字第7086號刑事裁定減刑為有期徒刑2 月
    又15日，如易科罰金，以新臺幣2,000 元折算1 日確定，於
    97年1 月3 日入監執行，於97年3 月17日縮刑期滿執行完畢
    。再於97年間因詐欺案件，經本院以97年度易字第98號刑事
    判決判處有期徒刑6 月，減刑為有期徒刑3 月，如易科罰金
    ，以新臺幣1,000 元折算1 日確定；又於97年間因公共危險
    案件，經本院以96年度壢交簡字第3430號刑事簡易判決判處
    有期徒刑6 月，如易科罰金，以新臺幣3,000 元折算1 日確
    定，上開2 罪經本院以98年度聲字第304 號裁定定應執行有
    期徒刑9 月確定，於97年6 月29日入監執行，於98年9 月2
    日縮刑期滿執行完畢（於本案均構成累犯）。詎仍不知悔改
    ，意圖為自己不法之所有，基於竊盜犯意，於99年2 月16日
    上午11時50分許，攜帶客觀上足以威脅人之生命、身體安全
    ，具有危險性並可供作為兇器使用之水果刀1 把，前往甲○
    ○所加盟經營址設桃園縣平鎮市○○路○○段1 巷2 號之「
    萊爾富便利商店」，竊取店內之強力膠2 條（每條價值新台
    幣15元），得手後將之藏放於胸前口袋內並欲離開該店。嗣
    於乙○○正欲步出「萊爾富便利商店」之際，甲○○經查覺
    上情之櫃臺店員告知該情，發覺有異而加以攔阻，乙○○不
    從，2 人即發生扭打。於扭打過程中，乙○○固可預見向他
    人近身揮舞刀械足以致人受傷，猶另基於縱因此使甲○○受
    有刀傷仍不違背其本意之傷害犯意，取出水果刀1 把朝甲○
    ○揮動反抗，甲○○見狀旋即出手欲奪取該把水果刀，而於
    奪刀過程中遭乙○○持刀揮劃，致甲○○受有右手食指、手
    掌交接處及腰部輕微劃傷等傷害。而乙○○與甲○○扭打過
    程中，其他「萊爾富便利商店」員工已報警處理，嗣甲○○
    向乙○○佯稱交出水果刀即不必報警，乙○○遂將水果刀交
    付甲○○，員警斯時亦據報到場，而查悉上情。
二、案經甲○○告訴及桃園縣政府警察局平鎮分局報告臺灣桃園
    地方法院檢察署檢察官偵查起訴。
    理  由
一、按刑事訴訟法第273 條之1 第1 項規定除被告所犯為死刑、
    無期徒刑、最輕本刑為3 年以上有期徒刑之罪或高等法院管
    轄第一審案件者外，於審判期日前之準備程序進行中，被告
    先就被訴事實為有罪之陳述時，審判長得告知被告簡式審判
    程序之旨，並聽取當事人、代理人、辯護人及輔左人之意見
    後，裁定進行簡式審判程序。經查，本件被告陳南分被訴竊
    盜案，非前開不得進行簡式審判程序之案件，經被告於本院
    準備程序進行中就被訴事實為有罪之陳述，且經本院告知被
    告簡式審判程序之旨，聽取被告及檢察官之意見後，爰依上
    開刑事訴訟法第273 條之1 第1 項之規定，裁定進行簡式審
    判程序，合先敘明。
二、上揭犯罪事實，業據被告乙○○於本院審理中坦承不諱，核
    與證人即被害人甲○○於警詢及檢察官訊問時證述情節相符
    ，並有桃園縣政府警察局平鎮分局扣押筆錄、扣押物品目錄
    表、贓物認領保管單、贓物照片、甲○○受傷情形照片等件
    在卷可稽。足認被告乙○○前揭任意性自白與事實相符，應
    堪採信。綜上所述，本件事證明確，被告乙○○犯行洵堪認
    定，應予依法論罪科刑。
三、按刑法第321 條第1 項第3 款所稱之兇器，其種類並無限制
    ，凡客觀上足對人之生命、身體、安全構成威脅，具有危險
    性之兇器均屬之，且祇須行竊時攜帶此種具有危險性之兇器
    為已足，並不以攜帶之初有行兇之意圖為必要（最高法院79
    年臺上字第5253號判例意旨參照）。查被告乙○○於事實欄
    一所示時、地攜往竊盜現場之水果刀1 把，係刃口鋒利、質
    地堅硬之金屬物品，客觀上具危險性，況被告乙○○更於案
    發現場持該水果刀傷害甲○○，致甲○○受有右手食指、手
    掌交接處及腰部輕微劃傷等傷害，足認其對人之身體、生命
    、安全構成威脅，顯係刑法第321 條第1 項第3 款所指之兇
    器無疑。是核被告乙○○於事實欄一所為，係犯刑法第321
    條第1 項第3 款之攜帶兇器竊盜既遂罪、同法第277 條第1
    項傷害罪。次按刑法上竊盜罪既、未遂區分之標準，係採權
    力支配說，只要行為人將竊盜客體，移入一己實力支配之下
    ，即為既遂。至於該物是否置於行為人可得自由處分之安全
    狀態，要屬無關。至其後將已竊得之物遺棄逃逸，仍無妨於
    該罪之成立，亦有最高法院17年上字第509 號判例可資參照
    。參諸本案被告乙○○所竊取之強力膠2 條體積甚小，被告
    於竊取該強力膠2 條後復將之藏放於胸前口袋內，而可輕易
    將之攜帶移動，顯見被告所竊強力膠2 條業已處於被告可自
    由搬移、隨時攜離之情形，而置於被告實力支配範圍之下，
    雖被告因證人甲○○之攔阻而未及將所竊強力膠2 條攜離犯
    罪現場，仍無礙其已達既遂階段，附此敘明。被告乙○○所
    犯上開傷害罪、加重竊盜既遂罪2 罪，犯意個別、行為互殊
    ，應予分論併罰。被告前於87年間因強盜案件，經本院以87
    年度訴字第490 號刑事判決判處有期徒刑3 年6 月確定，於
    87年6 月15日入監執行，於90年3 月6 日縮短刑期假釋出監
    ，假釋期間付保護管束，嗣於假釋期間因違反保護管束情節
    重大，遭撤銷假釋，於91年10月14日入監執行殘刑1 年5 月
    18日。又於91年間因竊盜案件，經本院以91年度易字第640
    號刑事判決判處有期徒刑1 年6 月確定，與前開強盜案件之
    殘刑接續執行，而於94年7 月25日縮刑期滿執行完畢。再於
    95年間因公共危險案件，經本院以95年度壢交簡字第327 號
    刑事簡易判決判處有期徒刑3 月，如易科罰金，以銀元300
    元即新臺幣900 元折算1 日確定，於95年6 月28日入監執行
    ，於95年9 月26日縮刑期滿執行完畢。又於96年間因公共危
    險案件，經本院以96年度壢交簡字第765 號刑事簡易判決判
    處有期徒刑5 月，如易科罰金，以新臺幣2,000 元折算1 日
    確定，嗣經本院以96年度聲減字第7086號刑事裁定減刑為有
    期徒刑2 月又15日，如易科罰金，以新臺幣2,000 元折算1
    日確定，於97年1 月3 日入監執行，於97年3 月17日縮刑期
    滿執行完畢。再於97年間因詐欺案件，經本院以97年度易字
    第98號刑事判決判處有期徒刑6 月，減刑為有期徒刑3 月，
    如易科罰金，以新臺幣1,000 元折算1 日確定；又於97年間
    因公共危險案件，經本院以96年度壢交簡字第3430號刑事簡
    易判決判處有期徒刑6 月，如易科罰金，以新臺幣3,000 元
    折算1 日確定，上開2 罪經本院以98年度聲字第304 號裁定
    定應執行有期徒刑9 月確定，於97年6 月29日入監執行，於
    98年9 月2 日縮刑期滿執行完畢，此有臺灣高等法院被告前
    案紀錄表1 份在卷足參。被告於前案有期徒刑執行完畢後，
    5 年內故意再犯本件有期徒刑以上之各罪，均為累犯，應依
    刑法第47條第1 項之規定，各加重其刑。爰審酌被告乙○○
    本次竊盜物品雖僅為強力膠2 條，總價值僅30元，且該強力
    膠2 條嗣經證人即被害人甲○○領回，此有甲○○出具之贓
    物認領保管單1 張在卷可稽，是被害人之財產損失尚屬輕微
    ，惟被告已有前述強盜、竊盜前科，素行不佳，詎尚不思悛
    悔、不知省惕，非但未慎行守分，竟猶僅為滿足本身吸食強
    力膠之惡習，即再犯本件竊盜犯行，被告歷經前開偵審程序
    及刑之科處，仍屢屢再犯同一性質之財產犯罪，所為顯然漠
    視法律禁令，惡性甚重，本次甚且於竊盜得手後之逃逸過程
    中，持刀傷害前往攔阻之證人甲○○，足認非以重典，無從
    期使被告思過遷善，並兼衡被告之犯罪動機、目的、於本院
    審理時終能坦認犯行等一切情狀，分別量處如主文所示之刑
    ，並定其應執行之刑。
四、扣案水果刀1 把，係被告乙○○所有供犯本件加重竊盜犯行
    所用而攜往案發現場暨持以傷害被害人甲○○所用之兇器，
    業據被告乙○○於警詢以迄本院審理中坦認在卷，而屬供乙
    ○○犯本件加重竊盜及傷害犯行所用之物，爰依刑法第38條
    第1 項第2 款之規定，對被告乙○○於各罪所宣告之主刑項
    下分別諭知沒收。
據上論斷，應依刑事訴訟法第273 條之1 第1 項、第299 條第1
項前段，刑法第277 條第1 項、第321 條第1 項第3 款、第47條
第1 項、第51條第5 款、第38條第1 項第2 款，刑法施行法第1
條之1 第1 項、第2 項前段，判決如主文。
本案經檢察官吳美文到庭執行職務。
中    華    民    國    99    年    4     月    16    日
                  刑事第十一庭法  官  林蕙芳
以上正本證明與原本無異。
如不服本判決應於收受判決後10日內向本院提出上訴書狀，並應
敘述具體理由。其未敘述上訴理由者，應於上訴期間屆滿後20日
內向本院補提理由書( 均須按他造當事人之人數附繕本) 「切勿
逕送上級法院」。
                              書記官  莊凱男
中    華    民    國    99    年    5     月    3     日
附錄法條：
中華民國刑法第277條
（普通傷害罪）
傷害人之身體或健康者，處 3 年以下有期徒刑、拘役或 1 千元
以下罰金。
犯前項之罪因而致人於死者，處無期徒刑或 7 年以上有期徒刑
；致重傷者，處 3 年以上 10 年以下有期徒刑。
中華民國刑法第321條
（加重竊盜罪）
犯竊盜罪而有左列情形之一者，處 6 月以上、 5 年以下有期徒
刑：
一、於夜間侵入住宅或有人居住之建築物、船艦或隱匿其內而犯
    之者。
二、毀越門扇、牆垣或其他安全設備而犯之者。
三、攜帶兇器而犯之者。
四、結夥三人以上而犯之者。
五、乘火災、水災或其他災害之際而犯之者。
六、在車站或埠頭而犯之者。
前項之未遂犯罰之。

司法院資訊處製作；財團法人民間司法改革基金會備份。
